BAGUS ADI SAPUTRA

Yogyakarta, Indonesia | +6282280997037 | bagusadisaputra04@gmail.com | bagusadisaputra.netlify.app github.com/bagus-git | Linkedin: www.linkedin.com/in/bagusadisaputra

RINGKASAN

Saya adalah lulusan S1 Teknik Informatika yang bersemangat untuk memulai karier sebagai Frontend Developer dan Quality Assurance dengan antusiasme tinggi untuk memastikan kualitas produk. Meskipun pengalaman kerja saya masih terbatas, saya memiliki kemampuan dalam pembuatan program, pemahaman yang kuat tentang HTML, CSS, JavaScript, QA Testing, Test Case, Test Plan, kemampuan komunikasi yang baik, serta keterampilan manajemen dan analisis yang solid. Saya siap untuk berkolaborasi dalam tim, beradaptasi dengan cepat, dan berkomitmen untuk terus mengembangkan diri demi memberikan nilai tambah dalam lingkungan kerja yang dinamis.

PENGALAMAN

Prakerja Virtual Berbasis Unjuk Keterampilan: Quality Assurance untuk Pengembangan Perangkat Lunak – Rajawali Duta School x Karier.mu

Peserta dalam program prakerja (21 Agustus 2023 – 25 Agustus 2023)

- Belajar selama 5 hari tentang Quality Assurance.
- Belajar tentang SDLC (Systems Development Life Cycle)
- Melakukan praktikum uji kualitas pada website dengan membuat dokumentasi hasil pengujian.
- Pada tugas akhir melakukan unjuk keterampilan dengan melakukan uji kualitas pada website Rajawali Dutas School, dengan membuat test plan, test skenario dan test script, mencatat dan melaporkan temuan bug dengan melampirkan Screenshot hasil temuan ke dalam bentuk Google Spreadsheet, Membuat Dokumentasi hasil pengujian ke dalam bentuk Google Docs.

UPT DINAS PERDAGANGAN PASAR BERINGHARJO TIMUR – Yogyakarta, Indonesia Kerja Praktik (Januari 2021 – Maret 2021)

 Merancang dan membangun Sistem Penyewaan Kios untuk Pedagang Berbasis Web yang di operasikan untuk admin dengan menggunakan PHP, HTML, CSS, JavaScript, Bootstrap dan Mysql untuk databasenya, dalam melakukan pembuatan sistem tersebut dilakukan dengan jarak jauh atau online dari rumah dalam mengumpulkan data dan sebagainya.

CENTER FOR DIGITAL SOCIETY UNIVERSITAS GADJAH MADA – Yogyakarta, Indonesia

Peserta dalam program Coding Experience Bootcamp (22 Juni 2020 – 16 Agustus 2020)

- Merancang dan membuat website profie anggota kelompok yang terdiri dari 4 anggota.
- Membuat bagian Cards pada menu profile anggota dengan menggunakan HTML, CSS dan Javascript.

PENDIDIKAN

UNIVERSITAS TEKNOLOGI YOGYAKARTA (2018 - 2023)

Sarjana Komputer – Informatika – IPK 3,47

SMK PANGUDI LUHUR SEPUTIH MATARAN (2015 - 2018)

Jurusan RPL (Rekayasa Perangkat Lunak)

KEMAMPUAN

Tools

MySQL, Microsoft Office, Google Suites, Visual Studio Code, Android Studio, Git, GitHub, Figma, Adobe XD, Xampp, Postman, Jira, Selenium

Hard Skills

SDLC, QA Testing, Test Case, Test Plan, SQL, HTML, CSS, Javascript, PHP, Mysql, Bootstrap, Web Design, Troubleshooting, Debugging

Soft Skills

Problem Solving, Manajemen Waktu, Critical Thinking, Komunikasi Efektif

Skill Bahasa

Bahasa Indonesia (Bahasa Ibu), Bahasa Inggris (Pasif)